【裁判字號】    95,上易,668
【裁判日期】    951116
【裁判案由】    竊盜
【裁判全文】
臺灣高等法院高雄分院刑事判決         95年度上易字第668號
上  訴  人
即  被  告  乙○○
                    現於台灣高雄女子監獄
上列上訴人因被告竊盜案件，不服臺灣屏東地方法院95年度易字
第300 號中華民國95年7 月25日第一審判決（起訴案號：臺灣屏
東地方法院檢察署95年度偵字第2044號、第2089號、第2202號）
，提起上訴，本院判決如下：
    主  文
上訴駁回。
    事  實
一、乙○○曾因竊盜（4 件）、贓物（1 件）、違反麻醉藥品管
    理條例（1 件）、違反藥事法（1 件）、違反毒品危害防制
    條例（3 件）等案件，多次經法院判刑確定，最近一次執行
    完畢係因違反毒品危害防制條例、竊盜、贓物案件，依序經
    台灣屏東地方法院以89年度易字第584 號、第674 號、第39
    4 號，各判處有期徒刑1 年2 月、有期徒刑7 月、有期徒刑
    3 月，91年度聲字第96號裁定應執行有期徒刑1 年8 月，於
    民國90年10月14日入監執行，並與另案因違反毒品危害防制
    條例經本院以91年度上易字第1469號判處有期徒刑1 年2 月
    ，接續執行，於92年10月24日縮刑假釋出監，93年6 月26日
    因縮刑假釋期滿，未經撤銷假釋而執行完畢。
二、乙○○經前開最近一次有期徒刑執行完畢後，復因違反毒品
    危害防制條例、竊盜案件，各經台灣屏東地方法院判處有期
    徒刑6 月、有期徒刑1 年確定，接續執行，於94年7 月26日
    入監，執行中於94年11月1 日因生產而保外就醫，竟不知悔
    改，保外期間復基於意圖為自己不法所有之竊盜概括犯意，
    自95年3 月18日凌晨零時30分許起，至95年3 月28日下午4
    時許止，以附表所示時間、地點及內容，依序竊取戊○○、
    丁○○、洪紹善等人所有之物，顯有竊盜習慣，為警查獲。
三、案經屏東縣警察局潮州分局、東港分局報告臺灣屏東地方法
    院檢察署檢察官偵查起訴。
    理  由
壹、程序方面:
一、按被告以外之人（包括證人、鑑定人、告訴人、被害人及共
    同被告等）於審判外之陳述雖不符刑事訴訟法第159 條之1
    至之4 等四條之規定，而經當事人於審判程序同意作為證據
    ，法院審酌該言詞陳述或書面陳述作成時之情況，認為適當
    者，亦得為證據；當事人、代理人或辯護人於法院調查證據
    時，知有刑事訴訟法第159 條第1 項不得為證據之情形，而
    未於言詞辯論終結前聲明異議者，視為有前項之同意，刑事
    訴訟法第159 條之5 定有明文。立法意旨在於傳聞證據未經
    當事人之反對詰問予以核實，原則上先予排除。惟若當事人
    已放棄反對詰問權，於審判程序中表明同意該等傳聞證據可
    作為證據；或於言詞辯論終結前未聲明異議，基於尊重當事
    人對傳聞證據之處分權，及證據資料愈豐富，愈有助於真實
    發見之理念，且強化言詞辯論主義，使訴訟程序得以順暢進
    行，上開傳聞證據亦均具有證據能力。本件證人即被害人戊○○、丁○○、洪紹善、甲○○於警詢中之陳述，經當事人
    於本院準備程序，明示同意作為證據，本院審酌上開筆錄作
    成時，較無人情施壓或干擾，亦無不當取供之情形，認為以
    之作為本案之證據亦屬適當，是其等於警詢中之證言自具有
    證據能力。
二、傳聞法則乃對於被告以外之人於審判外之言詞或書面陳述，
    亦即針對被告以外之人於審判外以言詞或書面所為之供述證
    據而為規範。卷附現場蒐證照片，乃以科學、機械之方式，
    對於所拍攝內容所為忠實且正確之記錄，上開照片在性質上
    亦非供述證據，無刑事訴訟法第159 條第1 項規定之適用。
貳、實體方面:
一、訊據上訴人即被告乙○○坦承連續犯如附表「一二三」所示
    竊盜，於警訊、檢察官偵查及原審法院審理時，亦同此供承
    無異，核與證人戊○○、丁○○、洪紹善於警詢中之證述，
    及證人即附表編號「四」案件查獲警員蔡慶樑於偵查中及原
    審法院審理時到庭結證之內容相符，復有贓物認領保管單及
    現場照片在卷可參，按被告之自白，非出於強暴、脅迫、利
    誘、詐欺、疲勞訊問、違法羈押或其他不當方法，且與事實
    相符者，得為證據，刑事訴訟法第156 第1 項定有明文。亦
    即被告之自白係出於自由意思，且與事實相符者，即有證據
    能力，被告迭次自白，均係出於自由意志，自得採為本件判
    決之基礎。綜合上揭各證據資料研析，被告乙○○自白前開
    竊盜犯行，堪認與事實相符。本件被告犯罪事證已臻明確，
    應依法論科。
二、核被告乙○○前開所為，係犯刑法第320 條第1 項普通竊盜
    罪。該罪法定刑關於罰金之規定，依94年2 月2 日修正公布
    ，並於被告行為後自95年7 月1 日起施行之刑法第33條第5
    款規定：「罰金：新臺幣1,000 元以上，以百元計算之。」
    較諸修正前刑法第33條第5 款為「罰金：1 元以上。」之規
    定，並未較有利於被告，依刑法第2 條第1 項前段規定，就
    法定刑關於罰金部分，應依行為時之法律即修正前刑法第33
    條第5 款規定。被告乙○○先後多次竊盜之行為，時間緊接
    ，手法相同，並觸犯構成要件相同之罪，顯係基於概括犯意
    反覆為之，有連續犯之關係。雖94年2 月2 日修正公布之刑
    法於被告前開犯行後，已自95年7 月1 日施行，修正後刑法
    並已刪除第56條關於連續犯之規定，惟比較被告行為時即修
    正前刑法規定，其多次犯行應論以一罪而加重其刑至二分之
    一，若適用修正後刪除連續犯規定之結果，所犯多次犯行應
    分別論以數罪，是修正後規定並未較有利於被告，依刑法第
    2 條第1 項規定，應適用行為時之法律即修正前刑法第56條
    連續犯之規定，論以連續竊盜一罪，並加重其刑。又其前因
    違反毒品危害防制條例、竊盜、贓物案件，依序經原審法院
    以89年度易字第584 號、第674 號、第394 號，分別判處有
    期徒刑1 年2 月、有期徒刑7 月、有期徒刑3 月，以91年度
    聲字第96號裁定應執行有期徒刑1 年8 月，於90年10月14日
    入監執行，並與另案因違反毒品危害防制條例經本院以91年
    度上易字第1469號判處有期徒刑1 年2 月，接續執行，於92
    年10月24日縮刑假釋出監，93年6 月26 日 因縮刑假釋期滿
    ，未經撤銷假釋而執行完畢，有臺灣高等法院被告前案紀錄
    表、臺灣屏東地方法院檢察署刑案資料查註紀錄表及判決書
    各1 份在卷可按，茲於5 年以內再故意犯本件有期徒刑以上
    之罪，不論依修正前刑法第47條，或修正後之刑法第47條第
    1 項規定，均構成累犯，對被告而言並無有利或不利之情形
    ，不生新舊法比較之問題，應逕依修正前之刑法第47條，論
    以累犯，並加重其刑。被告乙○○有上開2 以上刑之加重條
    件，遞加重之。
三、原審依刑法第2 條第1 項前段、94年2 月2 日修正公布前刑
    法第56條、刑法第320 條第1 項、94年2 月2 日修正公布前
    刑法第47條，竊盜犯贓物犯保安處分條例第3 條第1 項、第
    4 條、第5 條第1 項前段，罰金罰鍰提高標準條例第1 條前
    段，並審酌被告係累犯，62年12月15日出生時值32歲之年華
    、受有國小畢業教育程度、現無職業之人，竟不思進取，為
    求不勞而獲及貪圖便利而隨手竊取他人機車等物。又其前有
    多次犯罪經法院判決確定而入監執行之紀錄，除前開構成累
    犯要件者及因施用毒品經裁定送觀察、勒戒、強制戒治者外
    ，早自81年間即因竊盜及違反麻醉藥品管理條例案件，經原
    審法院以81年度易字第580 號判處有期徒刑4 月、5 月，應
    執行有期徒刑8 月，緩刑2 年確定；旋又因竊盜及違反藥事
    法案件，依序經臺灣高等法院高雄分院以87年度上易字第
    287 號、台灣屏東地方法院86年度訴字第1038號，判處有期
    徒刑1 年、有期徒刑6 月，以台灣屏東地方法院87年度聲字
    第1082 號 裁定應執行有期徒刑1 年4 月，於87年3 月12日
    入監執行，88年7 月1 日縮刑期滿出監執行完畢；嗣經前開
    構成累犯要件部分諸罪執行完畢未幾，又因違反毒品危害防
    制條例、竊盜案件，分別經台灣屏東地方法院以94年度簡字
    第288 號、94年度易字第396 號判處有期徒刑6 月、有期徒
    刑1 年確定，接續執行，惟94年7 月26日入監後，於94年11
    月1 日因生產保外就醫，仍不收歛，保外期間內復再犯本件
    多次竊盜犯行，有臺灣高等法院被告前案紀錄表及臺灣屏東
    地方法院檢察署刑案資料查註紀錄表各1 份在卷可按。並審
    酌其竊得財物為機車2 輛、腳踏車1 輛、電纜2 綑之價值，
    嗣並均追回發還被害人，及其犯罪後於法院審理時之直承犯
    罪之態度等一切情狀，量處有期徒刑2 年，以資懲儆。又被
    告乙○○自成年迄今僅10餘年，即有4 次（不含本件）因犯
    竊盜罪而經法院判刑確定入監執行之紀錄，犯行態樣多為連
    續竊取機車、甚至汽車供代步使用，有判決書3 份在卷可參
    ，顯非因飢寒無以維生所為，不僅嚴重侵蝕地方民風、治安
    ，此次於前案有期徒刑執行中保外生產期間，仍不改其性，
    而於短短10天之內，行竊4 次，足徵確有犯竊盜罪之習慣，
    若不予適當矯治，就社會教化及其個人生涯終難脫離犯罪，
    爰依竊盜犯贓物犯保安處分條例第3 條第1 項規定，併令於
    刑之執行前入勞動場所強制工作3 年，以資矯治。扣案鑰匙
    3 把固為被告乙○○本件犯罪使用之工具，然均為犯罪時在
    被竊機車上隨機取用之物，並非犯人所有，爰不為沒收之諭
    知。認事用法尚無不合，量刑及諭知保安處分，亦稱妥適，
    被告上訴意旨並否認犯罪，空言指摘原判決諭知保安處分不
    當，並無可取，為無理由，應予駁回。
四、公訴意旨另以被告乙○○於95年3 月22日上午6 時許，在屏
    東縣林邊鄉○○村○○路1 巷9-4 號，竊取丙○○所有之車
    號DQR-066 號輕型機車1 輛。於95年3 月28日下午騎乘該車
    行經屏東縣警察局潮州分局附近時，一度為警員蔡慶樑撞見
    ，旋於稍後查獲其附表編號「四」所示犯行時，循線一併在
    現場附近起出該車，認被告乙○○就此部分亦涉犯竊盜罪嫌
    。惟訊據被告乙○○否認曾竊取或騎用該車外，縱依證人即
    目擊被告騎用該車之警員蔡慶樑於偵查中及原審法院審理時
    經具結之證詞，充其量亦僅能證明證人於事前曾親見被告乙○○騎用該車，尚無助其持有該車原因之認定，依現有卷證
    復不能證明該車確係乙○○所竊，自屬不能證明被告犯罪，
    然此部分，公訴意旨認為與被告乙○○前開經論罪部分有修
    法前規定之連續犯裁判上一罪關係，以裁判上一罪提起公訴
    ，原審敘明不另為無罪之諭知，經核亦無不合。
據上論斷，應依刑事訴訟法第368條，判決如主文。
本案經檢察官邱榮藏到庭執行職務。
中    華    民    國    95    年    11    月    16    日
                  刑事第二庭    審判長法  官  林正雄
                                      法  官  黃壽燕
                                      法  官  陳啟造
以上正本證明與原本無異。
本判決不得上訴。
中    華    民    國    95    年    11    月    16    日
                                      書記官  黃琳群
附錄本判決論罪之法條：
中華民國刑法第320 條
意圖為自己或第三人不法之所有，而竊取他人之動產者，為竊盜
罪，處五年以下有期徒刑、拘役或五百元以下罰金。
意圖為自己或第三人不法之利益，而竊佔他人之不動產者，依前
項之規定處斷。
前二項之未遂犯罰之。
【附  表】
┌─┬──────┬──────┬──────────┬───┬────┬──────────────┬─────────┐
│  │  犯罪時間  │  犯罪地點  │   犯罪行為及標的   │被害人│扣案工具│       查  獲  時  地       │   偵 查 案 號    │
├─┼──────┼──────┼──────────┼───┼────┼──────────────┼─────────┤
│  │95年3 月18日│屏東縣潮州鎮│以戊○○所有車號PGV-│戊○○│鑰匙1 把│95年3 月21日下午3 時40分許，│95年度偵字第2044號│
│一│凌晨0 時30分│光華路1 巷29│535 號重型機車置物箱│      │（被害人│騎該車行經屏東縣林邊鄉○○路│                  │
│  │許          │號前        │內鑰匙啟動而竊取該車│      │所有）  │為警查獲                    │                  │
├─┼──────┼──────┼──────────┼───┼────┼──────────────┼─────────┤
│  │95年3 月21日│屏東縣林邊鄉│徒手竊取丁○○置於該│丁○○│        │95年3 月21日下午3 時40分許，│95年度偵字第2044號│
│二│下午3 時許  │新興路54巷30│址前方騎樓之電纜線2 │      │        │騎前項機車附載該電纜線2 綑行│                  │
│  │            │號前        │綑                  │      │        │經屏東縣林邊鄉○○路為警查獲│                  │
├─┼──────┼──────┼──────────┼───┼────┼──────────────┼─────────┤
│  │95年3 月27日│屏東縣萬丹鄉│見洪紹善所有車號WQG-│洪紹善│鑰匙2 把│95年3 月27日下午5 時35分許，│95年度偵字第2202號│
│三│下午2 時30分│萬生村元泰街│011 號輕型機車鑰匙未│      │（被害人│騎該車行經屏東縣潮州鎮九塊里│                  │
│  │許          │75號前      │取下而徒手啟動竊取之│      │所有）  │永興路附近為警查獲          │                  │
├─┼──────┼──────┼──────────┼───┼────┼──────────────┼─────────┤
│  │95年3 月28日│屏東縣潮州鎮│徒手竊取甲○○停放該│甲○○│        │95年3 月28日下午4 時50分許，│95年度偵字第2089號│
│四│下午4 時50分│稅捐稽徵處後│處腳踏車1 輛        │      │        │騎該車行經屏東縣潮州鎮○○路│                  │
│  │許          │方停車棚    │                    │      │        │18巷1號前為警查獲           │                  │
└─┴──────┴──────┴──────────┴───┴────┴──────────────┴─────────┘


司法院資訊處製作；財團法人民間司法改革基金會備份。
